【裁判字號】    89,簡上,106
【裁判日期】    891128
【裁判案由】    竊盜
【裁判全文】
臺灣桃園地方法院刑事判決                        八十九年度簡上字第一六號
    上  訴  人  臺灣桃園地方法院檢察署檢察官
    被      告  乙○○
右上訴人因被告竊盜案件，不服本院桃園簡易庭八十九年度桃簡字第九十四號，中華
民國八十九年一月二十六日簡易判決（起訴案號：台灣桃園地方法院檢察署八十八年
度偵字第一七八七二號）及移送併辦案號（八十八年度偵字第一八七一七號、八十九
年度偵字第二二二０號）提起上訴，本院判決如左：
    主  文
上訴駁回。
    理  由
一、本案經本院審理結果，認簡易判決以被告乙○○犯刑法第三百二十條第一項竊盜
    罪，處罰金伍仟元，如易服勞役，以參佰元折算壹日，核無不當，應予維持，並
    引用簡易判決書記載之事實及理由，至於原審判決書，因當事人均已執有，為避
    免國家社會資源之浪費，茲不再贅附。
二、檢察官上訴意旨略以：被告另於八十八年十二月三十一日二十二時許，在桃園縣
    大溪鎮○○路黃昏市場前，持老虎鉗、一字起子、鐵夾子各一支，竊取被害人黃
    許美玉所有之ＫＯＦ－四二０號機車；又於八十八年十二月七日三時許，意圖為
    自己不法之所有，侵入被害人丙○○、甲○○之大溪鎮廟前二之十九、二十號住
    處竊取財物，原審未及斟酌審判，僅就被告部分犯行判決有罪之諭知，其認定事
    實尚有未洽云云。
三、按犯罪事實應依證據認定之，無證據不得推定其犯罪事實，刑事訴訟法第一百五
    十四條定有明文。又認定不利於被告之事實，須依積極證據，苟積極證據不足為
    不利於被告事實之認定時，即應為有利於被告事實之認定，更不必有何有利之證
    據，此最高法院三十年上字第八一六號著有判例。另認定犯罪事實應依證據，為
    刑事訴訟法所明定，故被告否認犯罪事實所持之辯解，縱屬不能成立，仍非有積
    極證據足以證明其犯罪行為，不能遽為有罪之認定，此最高法院三十年上字第一
    八三一號亦著有判例。（一）就八十九年度偵字第二二二０號部分：１、被告於
    檢察官偵查中，供稱：該車是向朋友「郭和立」之男子借來的（詳見八十九年度
    偵字第二二二０號卷第十五頁），在本院審判中亦為相同之供述，雖其無法提供
    綽號「郭和立」男子之年籍資料以供查證，然無法否定該人之存在。２、況縱有
    如檢察官所述之上揭諸種推論，被告所辯縱屬不能成立，然依上揭最高法院三十
    年上字第一八三一號判例意旨，乃不能持此為認定被告犯罪之論據。且依經驗法
    則，盜贓物之取得或出於竊盜、收受、故買贓物及侵占離本人所持有之物，或因
    不知情而取得，原因非只一端，要難僅因被告騎乘被竊機車，為警查獲，即認被
    告有竊盜之犯行。此外，復查無其他積極證據足資證明被告有何竊盜之犯行，其
    犯罪自屬不能證明，則與被告前開所犯有罪部分之竊盜犯行，無連續犯裁判上一
    罪之關係。至被告是否另涉有刑法第三百四十九條第二項之收受贓物罪，則應由
    檢察官另行依法處理。（二）就八十八年度偵字第一八七一七號部分：１、證人
    丙○○對於本院詢問：「你住處大溪鎮廟前二之二十號於八十八年十二月七日，
    是否被人侵入」，「是警察告訴我我才知道」；「你家中有無失竊什麼東西」，
    「那個地方在去年就沒有人住了，所以沒有失竊東西」；「你門及側門及鐵捲門
    有被撬開」，「有，但什麼時候撬開我不知道」；「被告你認識否」；「我認識
    。我看到姓名才知道」；「他有無自你家跑出來」，「我不知道」；「要不要告
    被告侵入住處」，「不要」（詳見本院八十九年十月六日訊問筆錄）；另一證人
    甲○○對於本院詢問：「被告是自你家跑出來」，「是自我家隔壁跑出來的」；
    「你家中有無東西損失」，「沒有」；「東西有無失竊」，「沒有失竊」；「你
    可否確認被告有無到你們家」，「沒有辦法確認」（詳見本院八十九年十月六日
    訊問筆錄），從被害人丙○○、甲○○之證詞可知渠等均未失竊任何物品，被告
    如是意圖為自己不法之所有，為何沒有竊取任何物品呢。２、被告對於本院詢問
    ：「你為何自他家跑出來」，「因為有朋友帶我進去那邊二樓吸安非他命，後來
    我朋友什麼時候跑掉我不知道，我睡著了，突然聽到有人喊警察，我就跑出來。
    我沒有偷東西，因為當初怕警察送觀察勒戒，所以不敢承認。」（詳見本院八十
    九年十月六日訊問筆錄），可知被告當初乃是尋找吸食安非他命之地點，而進入
    被害人丙○○之住家，並非為了竊盜進入，且並無任何證據足證被告有何竊盜之
    犯行，其犯罪自屬不能證明，則與被告前開所犯有罪部分之竊盜犯行，亦無連續
    犯裁判上一罪之關係。訊據被告乙○○矢口否認併案部分有竊盜之行為，又無其
    他證據足證被告有該竊盜犯行。是原審所認，核無違誤。檢察官上訴意旨，指摘
    原判決不當，請求撤銷改判，為無理由，應予駁回。
據上論結，應依刑事訴訟法第三百七十三條、第三百六十八條，判決如主文。
本案經檢察官魏雯祈到庭執行職務。
中      華      民      國      八十九    年    十一    月  二十八      日
                                 臺灣桃園地方法院刑事第二庭
                                     審判長法  官  王  兆  飛
                                           法  官  傅  中  樂
                                           法  官  張  益  銘
右正本證明與原本無異。
不得上訴。
                                    書記官   黃文琪
中        華        民        國   八十九   年   十一   月    二十九    日


司法院資訊處製作；財團法人民間司法改革基金會備份。
